臺灣高等法院高雄分院刑事裁定　　　　　　　　　　九十一年度毒抗字第二一二號
　　抗告人　即
　　被　　　告　甲○○
右抗告人因聲請觀察勒戒案件，不服台灣高雄地方法院中華民國九十一年九月三日裁
定（九十一年度毒偵字第四九五一號），提起抗告，本院裁定如左：
    主    文
抗告駁回。
    理    由
一、按犯毒品危害防制條例第十條（即施用第一、二級毒品）之罪者，檢察官應先將
    被告送勒戒處所觀察、勒戒，其期間不得逾一月，毒品危害防制條例第二十條第
    一項定有明文。
二、本件抗告人於民國（下同）九十一年七月三日中午十二時二十分許，因行跡可疑
    ，為警在高雄市○○區○○街與中華橫路口帶回，於同日十三時五分偵訊後採尿
    送驗結果，呈嗎啡陽性反應之事實，有高雄市立凱旋醫院所出具之尿液檢驗報告
    書一紙在卷可憑。而人體投與海洛因後迅速水解還原為嗎啡，再循嗎啡代謝途徑
    排出體外，百分之五十以上於八小時內自尿液中排出，百分之九十於二十四小時
    內自尿液中排出，採樣應於投與嗎啡二十四小時內進行為宜，此經行政院衛生署
    藥物食品檢驗局以八０藥檢字壹第０五六九五四號函說明甚詳。是抗告人於九十
    一年七月三日一時五分偵訊後採尿時起回溯二十四小時內之某時，有在某不詳地
    點施用海洛因之事實無訛。
二、被告抗告意旨雖以：被警盤查當時，其身上沒有任何違禁物品，又沒有犯罪事實
    與行為，警察就強押其回派出所，其於警察局接受訊問時，仍表示不同意警員將
    其帶回派出所，惟警方仍強行為之，行為嚴重違法，目的更令人可議，事後驗出
    嗎啡陽性反應可能係因服用國安感冒糖漿及腦神經鎮靜劑所致云云。
三、經查：
  (一)證人即查獲警員陳世民於本院調查時證稱：當時我們執行便衣肅竊等勤務，經過
    中華橫路的時候，看到甲○○形跡可疑，他好像在找什麼東西，就把他攔下，盤
    查之後問他有沒有吸毒之類，他回答說沒有，我們就問他說如果沒有吸毒，願意
    不願意回到派出所驗尿，他說願意等語（見本院卷第三十五頁）。足徵被告係因
    行跡可疑經警施以盤查而帶回偵訊無訛。經本院向台灣高雄地方法院檢察署檢察
    官調取警方移送時所併送之錄音帶勘驗結果，錄音帶內之對話內容為：「警員問
    ：你經警方對你盤查，你身上沒有攜帶違禁品，你是否同意與警方回派出所製作
    驗尿筆錄？被告答：沒同意。警員問：你沒同意要怎麼回來？你也不會同意，條
    例給你看，你沒有看到嗎？被告答：條例我不知道。警員問：你不知道，警方跟
    你講你不知道，現在跟你說你知道了嗎？」等語，有勘驗筆錄及錄音帶在卷可憑
    （見本院卷第四十八頁、錄音帶拷具一份後母帶檢還），被告所辯稱：於警訊時
    有表示拒絕警方之要求一同返回派出所等語，固非無據，惟被告於警訊中自承：
    「我自願被警方採集尿液驗尿」等語，有警訊筆錄在卷可憑，是尿液之採集仍具
    任意性，而非出於不法強制採集無訛。
  (二)經本院將被告所提出之感冒液、藥包送高雄醫學大學附設中和記念醫院鑑定結果
    ，除其中一顆白色錠劑係第四級管制藥品外，其餘藥品均非管制毒品，有檢驗報
    告在卷可憑，是服用被告所提出之藥品不可能出現嗎啡陽性反應應堪認定，被告
    所辯係服用所提出之感冒液及藥包，尿液始呈現嗎啡陽性反應云云，委無可採。
    綜上所述，被告所辯不足採信。
四、原審因而依毒品危害防制條例第二十條第一項、觀察勒戒處分執行條例第三條第
    一項，裁定令入勒戒處所觀察、勒戒，於法並無不合，被告執前詞聲明抗告，指
    摘原採定不當，為無理由，應予駁回。
五、據上論斷，應依刑事訴訟法第四百十二條，裁定如主文。
中    華    民    國        九十一      年     十一     月    二十九    日
                              臺灣高等法院高雄分院刑事第四庭
                                  審判長法官  蕭權閔
                                        法官  陳啟造
                                        法官  李嘉興
右正本證明與原本無異。
不得再抗告。
                                      書記官  呂素珍
中    華    民    國        九十一      年     十二     月      三      日
                                                                      Ｈ
